【裁判字號】    99,司財管,30
【裁判日期】    990428
【裁判案由】    指定遺產管理人
【裁判全文】
臺灣臺中地方法院民事裁定            99年度司財管字第30號
聲  請  人  中國信託商業銀行股份有限公司
法定代理人  乙○○○○
代  理  人  謝明華
受  選任人  林天財律師
上列聲請人聲請選任被繼承人甲○○遺產管理人事件，本院裁定
如下：
    主  文
選任林天財律師為被繼承人甲○○之遺產管理人。
聲請程序費用由被繼承人甲○○之遺產負擔。
    理  由
一、按繼承開始時，繼承人有無不明，而無親屬會議或親屬會議
    未於一個月內選定遺產管理人者，利害關係人得聲請法院選
    任遺產管理人；又先順序繼承人均拋棄其繼承時由次順序之
    繼承人繼承，其次順序繼承人有無不明或第四順序之繼承人
    均拋棄其繼承者，準用關於無人承認繼承之規定，民法第一
    千一百七十八條第二項、第一千一百七十六條第六項分別定
    有明文。
二、本件聲請意旨略以：被繼承人甲○○（男、原名巫茂榮、民
    國四十二年十月十一日生、生前最後住所臺中縣大雅鄉○○
    村○○路十一之二０號）生前向聲請人借款，惟上開債務尚
    有本金新台幣（下同）一百八十三萬四千三百八十五元未清
    償，且被繼承人甲○○於九十八年十一月九日死亡，其尚留
    有遺產，惟其繼承人均拋棄繼承，且親屬會議未於法定期間
    內選定遺產管理人，致該遺產無人管理，爰依法聲請本院選
    任遺產管理人等語。並提出借據、約定書、九二一受災戶房
    屋貸款本息寬緩繳納申請書暨保證人同意書、九二一地震受
    災戶房屋貸款本息緩繳納借據變更契約、個人授信變更事項
    專用簽呈、本院家事庭函均影本各一件為證。
三、本院查：聲請人主張其為被繼承人甲○○之債權人，被繼承
    人甲○○死亡後其所有繼承人均已拋棄繼承，而其親屬會議
    未於法定期間內選定遺產管理人等事實，業經聲請人提出前
    揭證據為證，復經本院依職權調取本院九十八年度司繼字第
    一二六四號拋棄繼承事件卷宗核閱屬實，自堪信為真實，揆
    諸首開規定，本件聲請人之聲請為有理由。經徵詢被繼承人
    甲○○之拋棄繼承人擔任本件遺產管理人之意願，其等已表
    示無意願擔任被繼承人之遺產管理人。嗣經本院徵得聲請人
    同意後，函請社團法人臺中律師公會推薦有意願擔任本件遺
    產管理人之人選，經該公會推薦由林天財律師（事務所設：
    台北市○○○路○段七一號七樓）擔任本件之遺產管理人，
    此有該律師公會九十九年三月十五日中律賢三字第九九一二
    二號函暨所附該律師基本資料表乙件附卷可稽。而林天財律
    師為執業律師，非但具有專業知識及能力，且與被繼承人所
    遺遺產間無利害關係，若由其擔任本事件之遺產管理人，定
    能秉持其專業倫理擔當此具公益性質之職務，並順利達成管
    理保存及清算遺產之任務。執此，本院認為由林天財律師擔
    任被繼承人之遺產管理人，應屬妥適，爰選任之。
四、依非訟事件法第一百五十七條，裁定如主文。
中    華    民    國    99    年    4    月    28    日
                  家事法庭      司法事務官  羅欣寧
以上正本係照原本作成。
如不服本件裁定，得於裁定書送達之翌日起十日內，以書狀敘述
理由，向本庭提起抗告。並應繳納抗告費新臺幣一千元。
中    華    民    國    99    年    4    月    28    日
                                書  記  官  蔡萍萍

司法院資訊處製作；財團法人民間司法改革基金會備份。
